# 同一控制下企业合并的问题

提问人：菸讟 时间：2015-12-23 11:26:44
一个自然人控制A公司、B个人独资企业，A公司下面有C、D两家公司， 13 、 14 、 15 年这些公司都存在，如果现在 15 年需要把B个人独资企业改制为公司，纳入A公司。求教各位大神， 13 、 14 年的合并报表需要将B个人独资企业纳入进来么？ 如果B之前是公司的话， 13 、 14 按照现行同一控制合并准则应当是纳入合并报表的，是么？ 准则说视同合并后形成的报告主体在合并日及以前期间一直存在。cpa教材只是说了合并日及以后的会计处理方法，那以前的需要编制合并报表吗？如何理解？

回答人：chenyiwei
虽然在合并日之前B不是公司，但也是该实际控制人控制下的业务，且控制满足非暂时性标准，因此应当将合并日之前B的财务状况、经营成果和现金流量按照同一控制下合并的一般处理原则纳入A的合并报表，并追溯重述前期比较数据。